臺灣臺南地方法院刑事判決　　　　　　　九十年度易字第二五一號
　　公　訴　人　臺灣台南地方法院檢察署檢察官
　　被　　　告　乙○○
右列被告因傷害等案件，經檢察官提起公訴（九十年度營偵字第一七一五號），本院
判決如左：
    主  文
乙○○服用酒類，不能安全駕駛動力交通工具而駕駛，處有期徒刑伍月，如易科罰金
，以佰元折算壹日；又對於公務員依法執行職務時，施強暴，處有期徒刑陸月，如
易科罰金，以佰元折算壹日；又於公務員依法執行職務時，當場侮辱，處拘役伍拾
日，如易科罰金，以佰元折算壹日。應執行有期徒刑拾月，拘役伍拾日，如易科罰
金，均以參佰元折算壹日。
    事  實
一、乙○○於民國九十年十月九日晚上七時十七分許，因飲用酒類，已不能安全駕駛
    動力交通工具，猶騎乘車號ＶＵＣ─６６１號輕型機車，行經省道一號公路與台
    南縣縣道一七二號公路交岔路口時，因不勝酒力，自行摔倒而倒臥於路旁。嗣台
    南縣警察局白河分局安溪派出所警員甲○○據報後駕駛警用巡邏車前往現場處理
    ，欲將乙○○扶進上開警用巡邏車時，乙○○趁隙逃跑至省道台一線公路南下快
    車道上。甲○○見狀為避免乙○○發生危險，乃將乙○○拉至路旁，乙○○竟於
    警員甲○○執行上開職務時，基於傷害他人身體、毀損他人之物及妨害公務之犯
    意，反身毆打依法執行職務之甲○○之臉頰，並拉扯甲○○之制服及手臂，致甲
    ○○制服破損、手錶帶斷裂，並受有右臉頰瘀腫、左前臂、右前臂挫抓痕等傷害
    （傷害罪及毀損罪部分業據告訴人撤回告訴）。甲○○乃以無線電對講機呼叫同
    仁，將乙○○帶回派出所內欲製作筆錄，乙○○竟又以「幹你娘」（台語）等語
    對依法執行職務之甲○○及蔡嘉淵當場辱罵（公然侮辱罪部分未據告訴）。嗣後
    經警員以酒精測定器檢測吹氣，乙○○吐氣所含酒精成份達每公升○‧五九毫克
    。
二、案經甲○○訴由台南縣警察局白河分局報請台灣台南地方法院檢察署檢察官偵查
    起訴。
    理  由
一、訊據被告乙○○固就喝酒一事坦承不諱，惟矢口否認有酒醉騎車、妨害公務及侮
    辱公務員之犯行，辯稱：「我有喝酒，但我摩托車是用牽的，當天我是在安溪寮
    的朋友處（在台一線旁）喝啤酒，二個人喝了一打，喝到約六、七點才離開朋友
    住處，我原先要騎車回新營，可是不勝酒力，就用牽的，我沒有騎車。」、「我
    那時酒醉，不清楚我的行為。」、「那天喝很多酒，喝得很醉，醉到記不清楚當
    天自身的行為。」等情。惟查，
（一）右揭酒醉騎車一事，業據被告於警詢坦承不諱，復有酒精濃度測試表、舉發違
      反道路交通管理事件通知單各一紙在卷可稽。又本院依職權勘驗警詢錄音帶，
      錄音帶內容為：「警員問為何倒在路邊，被告先答：是跌倒後，又補充說明是
      騎機車行經縱貫線要右轉而跌倒。」（見本院九十年十二月二十六日訊問筆錄
      ）等情明確，則被告是日確有服用酒類，駕駛動力交通工具之舉至明。被告事
      後以上情置辯，顯係畏罪卸責之詞，不足採信。
（二）被告於右揭時、地對於告訴人依法執行職務時，施強暴及侮辱告訴人與蔡嘉淵
      警員等情，業據告訴人即台南警察局白河分局安溪派出所警員甲○○於警訊、
      本院審理中指訴明確，核與證人即當時亦在場協助警員處理路人之陳廣嘉於警
      詢時證述情節相符，並有營新醫院九十年十月九日驗傷診斷書一紙、照片八幀
      及職務報告書附卷可稽。再本院依職權勘驗警訊錄音帶，被告確有以不雅用語
      侮辱執勤警員無誤，此有本院九十一年行一日勘驗筆錄可參。綜上，被告於公
      務員依法執行職務時，對公務員有施強暴及侮辱公務員之行為，應堪認定。被
      告雖辯稱：警員要拷伊手銬，伊不肯，所以才跑；伊當時因酒醉，不清楚發生
      何事云云。惟查，經本院隔離訊問告訴人甲○○及證人陳廣嘉，告訴人陳稱：
      「（有無拷被告手銬？）一開始沒有，是後來陳廣嘉制伏被告，我同事也趕到
      現場支援，那時我才拷他手銬的。其實我們一般處理酒醉案件並不拷手銬的，
      是因為被告掙扎太厲害，又用頭去撞車，所以基於保護他，才拷他手銬。」等
      語，而證人陳廣嘉證稱：「（甲○○在案發現場是否拷被告手銬？）是支援警
      力到達現場，要帶被告回警局才拷手銬。」等語，互核上述二人陳述內容相合
      ，堪予採信，被告上開辯稱：係警員要對伊拷手銬，伊不肯，所以才跑一情，
      顯係避重就輕之詞，委無足採。況被告於本院審理時既供承：「（在現場是否
      知道警察處理公務？）知道。」、「他在現場就要對我酒測，所以我才反抗，
      ．．。」、「警員在交叉路口時就拉住我，要對我酒測並開罰單。後來他要扣
      我手銬，我不肯，所以逃跑。我們有發生爭吵，有拉扯，我被抓回去才知道是
      警察，警察局內有很多警察，可是我都不認識，．．．。我是坐警車回去的。
      警察到現場時，警察要拉我起來酒測，我才知道他是警察，因為我沒有酒醉騎
      車，我們才發生爭執。真正酒測是在回到警局之後。」、「是在現場他要拉我
      酒測時，我才知道他是警察。」等語，（見本院九十年十二月二十六日、九十
      一年二月二十七日訊問筆錄），則被告於案發當時既知悉係警察至案發現場處
      理並要對其酒測等事，且對案發時之狀況尚非全然不知，足見被告於案發當時
      意識應仍清楚，並明知警察正在執行公務，而未至精神耗弱或心神喪失之程度
      灼然。被告上開辯解，尚不足採信。
（三）綜上，本件事證明確，被告前開犯行，足以認定。
二、核被告乙○○所為，係犯刑法第一百八十五條之三之公共危險罪、同法第一百三
    十五條第一項之於公務員依法執行職務時施強暴罪、同法第一百四十條第一項之
    侮辱公務員罪。被告所犯之刑法第一百八十五條之三、第一百三十五條第一項、
    第一百四十條第一項三罪間，犯罪意思及侵害之法益各不相同，且行為互殊，所
    犯構成要件不同，應分論併罰。爰審酌被告犯罪之動機、目的、手段、素行、智
    識程度、犯罪時受酒精之刺激致行為失控、對於公共安全所生危害至鉅、侵害公
    權力之程度，及犯罪後仍飾詞否認、不知悔改之態度等一切情狀，分別量處如主
    文所示之刑，且均諭知易科罰金之折算標準，並定其應執行之刑，及諭知易科罰
    金之折算標準，以資儆懲。
三、被告所犯刑法第二百七十七條第一項之傷害罪及第三百五十四條之毀損罪部分，
    依刑法第二百八十七條、第三百五十七條之規定，皆屬告訴乃論之罪，茲業由告
    訴人於本院辯論終結前具狀撤回各該告訴在案，此有卷附和解書及撤銷告訴狀各
    乙份可稽，原應為不受理之諭知，惟公訴意旨認傷害罪、毀損罪部分與前揭論罪
    科刑之部分有想像競合犯或牽連犯之關係，屬裁判上一罪，而妨害公務罪亦已論
    罪科刑如上所述，本院就此傷害罪、毀損罪部分爰不另為不受理之諭知，附此說
    明。
據上論斷，應依刑事訴訟法第二百九十九條第一項前段，刑法第一百八十五條之三、
第一百三十五條第一項、第一百四十條第一項、第四十一條第一項前段、第二項、第
五十一條第五款，罰金罰鍰提高標準條例第一條前段、第二條，判決如主文。
中      華      民      國    九十一    年      四      月      四      日
                                  臺灣臺南地方法院刑事第五庭
                                      審判長  法  官  陳  振  謙
                                              法  官  鄭  燕  璘
                      法  官  陳  映  佐
右正本證明與原本無異。
如不服本判決，應於判決送達後十日內，向本院提出上訴狀。
                                              書記官  陳  金  治
中      華      民      國    九十一    年      四      月      四      日
附錄法條
刑法第一百八十五條之三：
  服用毒品、麻醉藥品、酒類或其他相類之物，不能安全駕駛動力交通工具而駕駛者
  ，處一年以下有期徒刑、拘役或三萬元以下罰金。
刑法第一百三十五條第一項：
  對於公務員依法執行職務時，施強暴脅迫者，處三年以下有期徒刑、拘役或三百元
  以下罰金。
刑法第一百四十條第一項：
  於公務員依法執行職務時，當場侮辱，或對於其依法執行之職務公然侮辱者，處六
  月以下有期徒刑、拘役或一百元以下罰金。
